【裁判字號】    98,訴,531
【裁判日期】    980623
【裁判案由】    違反毒品危害防制條例
【裁判全文】
臺灣屏東地方法院刑事判決               98年度訴字第531號
公  訴  人  臺灣屏東地方法院檢察署檢察官
被      告  甲○○
                    8號
上列被告因違反毒品危害防制條例案件，經檢察官提起公訴（98
年度毒偵字第322 號），本院裁定改依簡式審判程序審理，判決
如下：
    主  文
甲○○施用第一級毒品，累犯，處有期徒刑壹年。扣案之注射針
筒壹支沒收銷燬之。
    事  實
一、甲○○曾於民國90年及92年間因施用毒品案件，經2 次觀察
    、勒戒，均認無繼續施用毒品之傾向，分別於90年6 月15日
    、92年10月23日執行完畢釋放；復於93年間再因施用毒品案
    件，經法院以93年度訴字第473 號判決判處有期徒刑1 年確
    定，94年10月13日縮刑期滿執行完畢。
二、詎其仍不思悔悟，明知海洛因業經公告列為毒品危害防制條
    例第2 條第2 項之第一級毒品，不得非法持有、施用，仍基
    於施用第一級毒品海洛因之犯意，於98年2 月19日晚間9 時
    許，在屏東縣萬丹鄉○○村○○路○ 段437 巷28號其住處內
    ，以將第一級毒品海洛因置入針筒注射方式，施用第一級毒
    品海洛因1 次。嗣於98年2 月21日上午11時30分許，在屏東
    縣萬丹鄉○○村○○○道路旁因駕駛車牌號碼為US-5313 之
    自用小貨車停在路旁，形跡可疑，故由警方主動施予攔檢盤
    查，當場於其所駕駛之上開自用小貨車之駕駛座坐墊下方查
    獲供其施用毒品所用之注射針筒1 支，經警採尿送驗，始知
    悉上情。
三、案經屏東縣警察局屏東分局報請臺灣屏東地方法院檢察署檢
    察官偵查起訴。
    理  由
一、本件被告甲○○犯係死刑、無期徒刑、最輕本刑為3 年以上
    有期徒刑以外之罪，其於本院準備程序中就前揭被訴事實為
    有罪之陳述，經受命法官告知簡式審判程序之旨，並聽取其
    與公訴人之意見後，本院認無不得或不宜改依簡式審判程序
    進行之處，爰依刑事訴訟法第273 條之1 第1 項、第284 條
    之1 ，本院合議庭裁定由受命法官獨任依簡式審判程序審理
    ；又簡式審判程序之證據調查，依刑事訴訟法第273 條之2
    規定，不受同法第159 條第1 項審判外陳述排除之限制，再
    被告對於卷內之各項證據，亦不爭執證據能力，故卷內所列
    之各項證據，自得作為證據，合先敘明。
二、上揭事實，業據被告於警訊、偵查及本院審理時坦承不諱，
    而被告為警所採集之尿液檢體，經送請台灣檢驗科技股份有
    限公司檢驗，結果呈鴉片類陽性反應，有該公司98年3 月10
    日編號ＫＺ000000000000濫用藥物尿液檢驗報告1 份在卷可
    稽。足認被告上開自白顯與事實相符，堪信為真實。本件事
    證明確，被告犯行洵堪認定。
三、按毒品危害防制條例於92年7 月9 日修正公布，其中第20條
    、第23條將施用毒品之刑事處遇程序，區分為「初犯」、「
    5 年內再犯」、「5 年後再犯」，而依立法理由觀之，僅限
    於「初犯」、「5 年後再犯」，始應先經觀察、勒戒或強制
    戒治程序，倘被告於5 年內已再犯，經依法追訴處罰，縱其
    第3 次（或第3 次以上）再度施用毒品之時間，在初犯經觀
    察、勒戒或強制戒治執行完畢釋放5 年以後，已不合於「5
    年後再犯」之規定，且因已於「5 年內再犯」，顯見其再犯
    率甚高，原實施觀察、勒戒或強制戒治，已無法收其實效，
    即應依該條例第10條處罰，最高法院95年5 月9 日95年度第
    7 次刑事庭會議決議可資參照。查被告如事實欄之施用毒品
    事實經觀察勒戒之事實，此有臺灣屏東地方法院檢察署刑案
    資料查註紀錄表、臺灣高等法院被告前案紀錄表各1 份在卷
    可按，是被告既已於觀察勒戒執行完畢後5 年內再犯施用毒
    品案件，並經法院論罪科刑，即非屬前述「5 年後再犯」之
    情形，檢察官自應依法追訴。從而，本件事證明確，被告犯
    行洵堪認定，應依法論科。
四、按海洛因係毒品危害防制條例第2 條第2 項第1 款所定之第
    一級毒品，不得非法持有、施用。故核被告所為，係犯毒品
    危害防制條例第10條第1 項施用第一級毒品罪。其於施用海
    洛因前持有海洛因犯行，為其施用之高度行為所吸收，不另
    論罪。查被告有事實欄所載論罪科刑執行之情形，此有臺灣
    屏東地方法院檢察署刑案資料查註紀錄表及臺灣高等法院被
    告前案紀錄表各1 份在卷可查，其受有期徒刑執行完畢後，
    5 年之內再犯有期徒刑以上刑之本罪，為累犯，應依刑法第
    47條第1 項規定加重其刑。爰審酌被告曾因施用毒品經送勒
    戒處所施以觀察勒戒後，仍未能戒斷其施用毒品之惡習，足
    見其陷溺已深，惟因施用毒品僅係戕害其自己身心並無加害
    他人，此次施用毒品次數僅1 次，且其犯罪後坦承犯行、態
    度尚稱良好等一切情狀，量處如主文所示之刑，以示懲儆。
    另扣案之被告所有供施用毒品之器具注射針筒1 支經送請高
    雄醫學大學附設中和紀念醫院檢驗結果，亦有第一級毒品海
    洛因成分沾黏其內，與第一級毒品海洛因難以析離，此有該
    院98年5 月27檢驗報告1 份附卷可證（見本院卷第22頁），
    是應依毒品危害防制條例第18條第1 項前段之規定併予宣告
    沒收銷燬之。
據上論斷，應依刑事訴訟法第273 條之1第1項、第299 條第1 項
前段，毒品危害防制條例第10條第1 項、第18條第1 項前段，刑
法第11條、第47條第1 項，判決如主文。
本案經檢察官劉昀到庭執行職務。
中    華    民    國    98    年    6     月    23    日
                  刑事第一庭  法  官  許蓓雯
以上正本證明與原本無異。
如不服本判決應於收受判決後10日內向本院提出上訴書狀，並應
敘述具體理由；其未敘述上訴理由者，應於上訴期間屆滿後20日
內向本院補提理由書（均須按他造當事人之人數附繕本）「切勿
逕送上級法院」。
                              書記官  鄭美雀
中    華    民    國    98    年    6     月    23    日
本案論罪科刑法條：
毒品危害防制條例第10條第1項
施用第一級毒品者，處六月以上五年以下有期徒刑。


司法院資訊處製作；財團法人民間司法改革基金會備份。
